臺灣苗栗地方法院刑事判決
111年度交訴字第24號
公  訴  人  臺灣苗栗地方檢察署檢察官
被      告  陳慧玲



輔  佐  人
即被告之夫  吳接光



上列被告因肇事逃逸案件，經檢察官提起公訴（111年度偵字第1
014號），被告於準備程序中就被訴事實為有罪之陳述，經告知
簡式審判程序意旨，於聽取當事人之意見後，本院裁定以簡式審
判程序審理，判決如下：
    主  文
丙○○犯肇事致人傷害逃逸罪，處有期徒刑陸月，如易科罰金，以
新臺幣壹仟元折算壹日。緩刑貳年。 
    犯罪事實及理由
一、本件犯罪事實、證據及應適用之法條，除下列補充及更正外
    ，其餘均引用檢察官起訴書之記載（如附件）。
　㈠犯罪事實一第9至10列「搭載其女黃○瑄」應更正為「搭載其
    外孫女黃○瑄」、第14列「擦傷等傷害」應補充為「擦傷等
    傷害（丙○○涉嫌過失傷害部分，業經本院判決公訴不受理）
    」。
　㈡證據部分增列：被告丙○○（下稱被告）於本院準備程序及審
    理時之自白。
二、爰審酌被告騎乘機車於案發時、地與告訴人乙○○所騎機車發
    生交通事故，致告訴人乙○○受有頭暈目眩、頭部外傷併創傷
    性蜘蛛膜下出血、右側上頷骨骨折、臉部及四肢多處擦挫傷
    等傷害；告訴人黃○瑄則受有兩手左膝多發性擦傷等傷害，
    未報警處理、施予救護或採取其他必要措施，亦未徵得告訴
    人乙○○、黃○瑄（下合稱告訴人2人）之同意，即逕自離去，
    所為實非可取，惟被告已與告訴人2人達成調解、賠償損害
    、取得原諒，有本院111年度司刑移調字第115號調解筆錄在
    卷可佐（本院卷第87至88頁），被告涉嫌過失傷害部分業經
    告訴人2人撤回告訴，經本院為公訴不受理判決，考量被告
    前無任何犯罪科刑紀錄，有臺灣高等法院被告前案紀錄表1
    紙在卷可查，兼衡輔佐人即被告之夫甲○○於本院審理時為被
    告陳明其在印尼就讀高中畢業之智識程度，腦部腫瘤手術前
    、在幼稚園從事打掃工作，手術後、在家休養無法工作，需
    靠輔佐人扶養、為低收入戶之經濟狀況，及已婚、育有2名
    分別就讀大學二年級及國中一年級未成年子女之生活狀況，
    被告因腦部腫瘤開刀後，言語及認知功能均有退化之健康狀
    況（本院卷第131至132頁），並有苗栗縣頭份市低收入戶證
    明書影本、國立臺灣大學醫學院附設醫院新竹臺大分院生醫
    醫院診斷證明書各1紙在卷可參（本院卷第137、45頁），暨
    被告犯後坦承犯行之態度等一切情狀，量處如主文所示之刑
    ，並依刑法第41條第1項前段規定，諭知易科罰金之折算標
    準。
三、被告前未曾因故意犯罪受有期徒刑以上刑之宣告，有上開前
    案紀錄表可佐，其因一時失慮，致罹刑典，犯後已坦白認罪
    、賠償告訴人2人損害，被告經此偵審程序，當知所警惕，
    信無再犯之虞，復佐以告訴人2人同意被告為緩刑宣告之意
    見，有上開調解筆錄在卷為憑，本院認對被告所宣告之刑，
    以暫不執行為適當，併依刑法第74條第1項第1款規定，宣告
    緩刑2年，以啟自新。
四、依刑事訴訟法第273條之1第1項、第299條第1項前段，判決
    如主文。
五、本判決書係依刑事訴訟法第310條之2準用同法第454條第1、
    2項製作，犯罪事實、證據及應適用之法條，並得引用檢察
    官起訴書之記載。如不服本件判決，得自判決送達之日起20
    日內，以書狀敘述理由，提起上訴。
本案經檢察官黃棋安提起公訴，檢察官楊岳都到庭執行職務。
中    華    民    國   111    年    9     月    13    日
                  刑事第三庭  法  官  紀雅惠
以上正本證明與原本無異。
如不服本判決應於收受判決後20日內向本院提出上訴書狀，並應
敘述具體理由（均應附繕本）。告訴人或被害人如對本判決不服
者，應具備理由請求檢察官上訴，其上訴期間之計算係以檢察官
收受判決正本之日期為準。
中    華    民    國   111    年    9     月    13    日
                              書記官  陳信全
附錄本案論罪科刑法條：
中華民國刑法第185條之4
駕駛動力交通工具發生交通事故，致人傷害而逃逸者，處6月以
上5年以下有期徒刑；致人於死或重傷而逃逸者，處1年以上7年
以下有期徒刑。
犯前項之罪，駕駛人於發生交通事故致人死傷係無過失者，減輕
或免除其刑。
附件：
臺灣苗栗地方檢察署檢察官起訴書
                                     111年度偵字第1014號
　　被　　　告　丙○○　
上列被告因公共危險等案件，已經偵查終結，認應提起公訴，茲
將犯罪事實及證據並所犯法條分敘如下：
　　　　犯罪事實
一、丙○○於民國110年10月27日上午6時47分許，未取得機車駕駛
    執照，無照駕駛車牌號碼000-000號普通重型機車（下稱A車
    ），沿苗栗縣頭份市東民路由東往西方向直行，行經該路段
    與和平路交岔路口時，本應注意車前狀況，並隨時採取必要
    之安全措施且超車時應與前車右側保持半公尺以上間隔，以
    避免危險之發生，而當時天色明亮，車況正常，柏油路面無
    障礙或其他缺陷，且依其智識、能力並無不能注意之情事，
    竟疏未注意及此，即貿然從超車前行，適告訴人乙○○騎乘車
    號000-000號普通型重機車（下稱B車）搭載其女黃O瑄（96
    年生）沿同向車道在A車右側行駛，A車超車時右側與B車左
    側擦撞，造成乙○○失控人車倒地因而受有頭暈目眩、頭部外
    傷併創傷性蜘蛛膜下出血、右側上頷骨骨折、臉部及四肢多
    處擦挫傷等傷害，黃O瑄則受有兩手左膝多發性擦傷等傷害
    ，陳惠玲肇事後未立即採取救護或其他必要措施，即逕行騎
    乘A車逃離現場；經警據報前往處理，並調閱相關監視錄影
    分析後，循線查獲上情。
二、案經乙○○、黃O瑄訴由苗栗縣警察局頭份分局報告偵辦。
          證據並所犯法條
一、上開犯罪事實，業據被告丙○○警、偵訊坦承不諱，核與告訴
    人乙○○、黃O瑄2人警、偵訊指訴相符，並有財團法人為恭紀
    念醫院乙種診斷證明書3份、車輛詳細資料報表、道路
    交通事故現場圖、道路交通事故調查報告表(一、二)、現場
    及監視器翻拍照片、舉發違反交通管理事件通知單2張、頭
    份分局警備隊道路交通事故肇事人自首情形紀錄表1份等在
    卷可參，被告罪嫌可以認定。
二、核被告丙○○所為，涉犯刑法第284條前段之過失傷害罪嫌，
    其一行為造成告訴人2人受傷，為想像競合犯，應從一重處
    斷，其無照駕駛因而致人受傷，應依道路交通管理處罰條例
    第86條第1項規定加重其刑。被告肇事後逃逸另涉犯同法第1
    85條之4第1項前段之肇事逃逸罪嫌，應分論併罰。
三、依刑事訴訟法第251條第1項提起公訴。
　　此　致
臺灣苗栗地方法院
中　　華　　民　　國　 111　　年　　2 　　月　　 14　 日
  　　　　　　　　　   檢  察  官　   黃棋安
本件正本證明與原本無異
中　　華　　民　　國　 111　　年　　2 　　月　　 28　 日
  　　　　　　　　　   書  記  官　   鄭光棋